lt-LT: Vandens kameros konfigūracija: Dvi kameros; Kelių kamerų; Viena kamera; Kita
vi: Cấu hình buồng nước: Kép; Nhiều khoang; Đơn; Khác
da: Konfiguration af vandkammer: Dobbelt; Multikammer; Enkelt; Andet
es: Configuración de la cámara de agua: Doble; Multicámara; Individual; Otro
sk-SK: Konfigurácia vodnej komory: Dvojitá; Viackomorová; Jednoduchá; Iná
el: Διαμόρφωση θαλάμου νερού: Διπλός; Πολλαπλών θαλάμων; Μονός; Άλλο
sl-SI: Konfiguracija vodne komore: Dvojno; Večkomorno; Enojno; Drugo
ru: Конфигурация водных камер: Двойная; Многокамерная; Одинарная; Другое
sv: Konfiguration av vattenkammaren: Dubbel; Flerkammare; Enkel; Övrigt
ja: 水槽構成: デュアル; マルチチャンバー; シングル; その他
hr-HR: Konfiguracija vodene komore: Dvostruka; Višekomorna; Jednostruka; Ostalo
th: การกำหนดค่าห้องน้ำ: สองช่อง; หลายช่อง; ช่องเดียว; อื่นๆ
de: Konfiguration der Wasserkammer: Zweifach; Mehrkammer; Einfach; Sonstiges
fr: Configuration des chambres à eau: Double; Multichambre; Simple; Autre
en: Water chamber configuration: Dual; Multi-chamber; Single; Other
ro-RO: Configurația camerei de apă: Dublă; Multicamerală; Simplă; Altele
pt-PT: Configuração das câmaras de água: Duplo; Múltiplas câmaras; Individual; Outro
pl: Konfiguracja komory wodnej: Podwójna; Wielokomorowa; Pojedyncza; Inna
pt-BR: Câmara de água configuração: Dupla; Multicâmara; Única; Outra
it: Configurazione della camera d'acqua: Doppia; Multicamera; Singola; Altro
ko: 워터 챔버 구성: 이중; 다중 챔버; 단일; 기타
bg-BG: Конфигурация на водните камери: Двойна; Многокамерна; Единична; Друго
cs: Konfigurace vodní komory: Dvojitá; Vícekomorová; Jednoduchá; Jiné
zh-CN: 水腔配置: 双舱; 多舱; 单舱; 其他
fi: Vesikammiokokoonpano: Kaksinkertainen; Monikammioinen; Yksittäinen; Muu
nb: Konfigurasjon av vannkammer: Dobbel; Flerkammer; Enkel; Annet
nl: Waterkamer configuratie: Dubbel; Meerdere kamers; Enkel; Overige
hu: Vízkamra konfigurációja: Kettős; Többkamrás; Egykamrás; Egyéb
zh-TW: 水室配置: 雙腔室; 多腔室; 單腔室; 其他
tr: Su haznesi konfigürasyonu: Çift; Çok odacıklı; Tek; Diğer